臺灣新北地方法院刑事判決　　　　　　　108年度訴字第838號
公　訴　人　臺灣新北地方檢察署檢察官
被　　　告　郭協榮



選任辯護人　林忠儀律師
被　　　告　江易晟


　　　　　　范敏忠




上列被告因妨害風化案件，經檢察官提起公訴（108 年度偵字第
16348 號、第16351 號、第24953 號），本院判決如下：
    主  文
郭協榮共同犯圖利容留性交罪，處有期徒刑肆月，如易科罰金，
以新臺幣壹仟元折算壹日。緩刑貳年，並應於判決確定後陸個月
內，向公庫支付新臺幣伍萬元。未扣案之犯罪所得新臺幣參萬肆
仟壹佰元沒收，於全部或一部不能沒收或不宜執行沒收時，追徵
其價額；扣案之犯罪所得新臺幣貳仟玖佰元沒收。
江易晟共同犯圖利容留性交罪，處有期徒刑伍月，如易科罰金，
以新臺幣壹仟元折算壹日。未扣案之犯罪所得新臺幣參萬肆仟壹
佰元沒收，於全部或一部不能沒收或不宜執行沒收時，追徵其價
額；扣案之犯罪所得新臺幣貳仟玖佰元沒收。
范敏忠共同犯圖利容留性交罪，處有期徒刑參月，如易科罰金，
以新臺幣壹仟元折算壹日。未扣案之犯罪所得新臺幣伍仟元沒收
，於全部或一部不能沒收或不宜執行沒收時，追徵其價額；扣案
之廠牌S甲MSUNG 、門號○○○○○○○○○○號行動電話壹支（
含該門號SIM 卡壹枚）沒收。
    事  實
一、郭協榮、江易晟共同基於意圖使女子與他人為性交行為而容
    留、媒介以營利之犯意聯絡，於民國108 年1 月18日某時起
    至同年月21日22時許止，由郭協榮（使用通訊軟體LINE暱稱
    「New Taiwan」之帳號）介紹代號0000000乙之泰國籍成年女
    子（真實姓名年籍詳卷，下稱甲 女）擔任應召小姐，江易晟
    則向不知情之戊○○租用新北市○○區○○○路00號3 樓之
    340 號房作為甲 女之性交易場所，再共同使用LINE暱稱「奇
    奇蒂蒂」之帳號招攬不特定男客，與男客談妥性交易條件後
    ，即安排男客前往上址與甲 女性交，計費方式依照性交易時
    間長短及內容不同，每次收取新臺幣（下同）2 千餘元至4
    千餘元不等之費用，共計容留、媒介甲 女與男客性交易24次
    （收取之費用詳如附表所示，起訴書誤載為13次），前23次
    所收取之性交易費用除由甲 女分得每日餐費200 元（4 日共
    計800 元）外，其餘款項由郭協榮、江易晟取走平分。嗣於
    108 年1 月21日22時許，甲 女與男客王正熙在上址進行性交
    易（即附表編號24所示之第24次性交易），結束後為警當場
    查獲，並扣得男客王正熙已交給甲 女之性交易費用2,900 元
    。
二、范敏忠與真實姓名年籍不詳，自稱「林先生」之成年男子（
    下稱「林先生」）、使用通訊軟體暱稱「川普頓」帳號之成
    年人（下稱「川普頓」）等人共同基於意圖使女子與他人為
    性交行為而容留、媒介以營利之犯意聯絡，自108 年1 月間
    某日起至同年5 月23日16時40分許止，受僱於「林先生」，
    擔任性交易場所之清潔人員，以其所有之廠牌S甲MSUNG 、門
    號0000000000號行動電話1 支（含該門號SIM 卡1 枚）作為
    聯絡工具，負責依照雇主指示，在新北市○○區○○○路00
    號3 樓之318 號房、337 號房進行打掃、清理垃圾、補充保
    險套、潤滑液及床巾、向應召女子收取性交易價金轉交其他
    應召站成員等工作，以此方式容留、媒介馬麗瓊等不特定女
    子於上開318 號房、337 號房內與不特定男客進行性交之性
    交易行為，范敏忠每次打掃後，「林先生」即給付500 元為
    報酬，范敏忠共計取得報酬5,000 元。嗣為警於108 年5 月
    23日16時40分許，持本院核發之搜索票，前往上開318 號房
    、337 號房搜索，在318 號房內查獲范敏忠並扣得上開廠牌
    S甲MSUNG 、門號0000000000號行動電話1 支（含該門號SIM
    卡1 枚），在337 號房內查獲馬麗瓊並扣得尚未使用之保險
    套5 枚。
三、案經新北市政府警察局刑事警察大隊及新北市政府警察局三
    重分局（下稱三重分局）報告臺灣新北地方檢察署檢察官偵
    查起訴。
    理  由
一、證據能力部分：
    被告以外之人於審判外之陳述，雖不符刑事訴訟法第159 條
    之1 至第159 條之4 之規定，而經當事人於審判程序同意作
    為證據，法院審酌該言詞陳述或書面陳述作成時之情況，認
    為適當者，亦得為證據。刑事訴訟法第159 條之5 第1 項定
    有明文。茲查本判決所引用關於供述之卷證資料，除原已符
    刑事訴訟法第159 條之1 至第159 條之4 規定及法律另有規
    定等傳聞法則例外規定，而得作為證據外，其餘關於供述之
    卷證資料之證據能力，公訴人、辯護人及被告郭協榮、江易
    晟、范敏忠等人均於本院審理時表示同意有證據能力（見本
    院110 年9 月8 日審判筆錄第10頁），本院審酌上開證據資
    料製作時之情況，尚無違法不當及證明力明顯過低之瑕疵，
    亦認為以之作為證據應屬適當；而本判決其餘所依憑判斷之
    非供述證據，本院亦查無有何違反法定程序取得之情形，且
    各該證據均經本院於審判期日依法進行證據之調查、辯論，
    被告3 人於訴訟上之防禦權，已受保障，故該等證據資料均
    有證據能力。
二、認定本案犯罪事實之證據及理由：
  ㈠事實欄一所示部分：
    訊據被告郭協榮坦承確有於上開時、地意圖營利容留、媒介
    甲 女與不特定男客為性交行為之犯行，被告江易晟則矢口否
    認有何妨害風化之犯行，辯稱：我之前有跟郭協榮一起做過
    應召站，但108 年1 月多的時候我已經沒有做了，我在警詢
    、偵訊時是記錯時間以為自己在甲 女這件還有在做，後來我
    回家跟我太太說，我太太說1 月份的時候我已經沒有在做了
    ，所以我確定本件甲 女1 月份在臺灣做性交易的時候我已經
    沒有在做了云云。經查：
  ⑴被告郭協榮、江易晟有於108 年1 月18日某時起至同年月21
    日22時許止，共同以如事實欄一所示方式經營應召站，容留
    、媒介甲 女與不特定男客為性交行為以營利，此段時間所收
    取之性交易費用（由甲 女先向男客收取，再轉交被告郭協榮
    、江易晟），除留給甲 女每日200 元作為餐費外，其餘款項
    均由被告郭協榮、江易晟取走，利潤由兩人平分等事實，業
    據被告郭協榮於警詢、偵訊及本院審理時坦承不諱，核與證
    人甲 女於警詢、偵訊時及證人王正熙於警詢時證述之情節大
    致相符，並有LINE暱稱「New Taiwan」帳號主頁畫面翻拍照
    片、甲 女行動電話翻拍照片及擷圖（甲 女與LINE暱稱「New
    Taiwan」、「奇奇蒂蒂」帳號之對話內容）、監視器錄影畫
    面翻拍照片、車輛詳細資料報表（車號000-000 號重型機車
    ）、三重分局108 年1 月21日扣押筆錄暨扣押物品目錄表（
    扣得男客王正熙已交給甲 女之性交易費用2,900 元）、查獲
    現場及扣案物照片附卷可憑（見108 年度偵字第16351 號偵
    查卷第15-69 頁、第93-106頁、本院卷一第245-249 頁、第
    253-254 頁）；被告江易晟亦曾於警詢、偵訊時自承：我有
    和郭協榮共同媒介外籍女子與不特定男客從事性交易，郭協
    榮負責媒介外籍女子來臺，我負責租房間及送用品（潤滑劑
    、毛巾、保險套等）給小姐，有時候會收錢，我從107 年6
    月許開始做到108 年1 月底許，陸陸續續大概媒介過5 個外
    籍女子，獲利我與郭協榮一人一半，公司LINE帳號是「奇奇
    蒂蒂」，這是我跟郭協榮共同使用之帳號，裡面對話有可能
    是我或郭協榮，本件對話應該是我跟該名女子的對話，性交
    易費用給女子1500元之後，剩下是我和郭協榮對分，但甲 女
    的機票跟仲介費是我跟郭協榮出的，所以有13次性交易費用
    要先抵機票錢，之後甲 女才開始可以拿錢等語；是堪認被告
    郭協榮、江易晟確有如事實欄一所示容留、媒介甲 女與不特
    定男客為性交行為以營利之犯行。
  ⑵被告江易晟雖於本院審理時改口否認有何妨害風化之犯行，
    並以前詞置辯，惟其所辯不僅與共同被告郭協榮所述不符，
    亦與自己於警詢及偵訊時供述之內容相異，況被告江易晟於
    108 年6 月20日警詢時曾檢視警方提供之甲 女照片，並供稱
    ：我認得甲 女，她是我跟郭協榮共同經營應召站時旗下的小
    姐，我忘了她什麼時候來的，我記得她是從機場坐計程車來
    新北市○○區○○○路00號3 樓等語；於同日偵訊時亦曾檢
    視卷附上開「甲 女與奇奇蒂蒂之LINE對話紀錄」，並供稱：
    本件對話應該是我跟該名女子（即甲 女）的對話等語，甚至
    能夠向檢察官解釋上開LINE對話內容之涵義（見108 年度偵
    字第16351 號偵查卷第160 頁、第168-169 頁）；而甲 女係
    於108 年1 月18日來臺，同日開始從事性交易，直到同年月
    21日經警查獲為止，此據證人甲 女於警詢及偵訊時證述明確
    ，復有其行動電話翻拍照片及擷圖（甲 女與LINE暱稱「New
    Taiwan」、「奇奇蒂蒂」帳號之對話內容）在卷可考，顯見
    被告江易晟確有參與本件容留、媒介甲 女從事性交易之犯行
    ，其於108 年1 月18日至同年月21日之間，仍與被告郭協榮
    共同經營應召站無疑，其於本院審理時改口否認犯行，係事
    後卸責之詞，不足採信。
  ⑶綜上所述，本件事證明確，被告郭協榮、江易晟有上揭意圖
    營利，容留、媒介甲 女與不特定男客為性交行為之犯行，已
    堪認定，應予依法論科。
  ㈡事實欄二所示部分：
    訊據被告范敏忠矢口否認有何妨害風化之犯行，辯稱：我只
    是打零工而已，一開始不知道他們在做性交易，是事後才知
    道，我只是單純的臨時清潔工，他們要做什麼我無權過問，
    我沒有在警察所謂的集團下工作，就算我知道他們在做這個
    ，我也不能去找警察說雇主是在做這個的云云。經查：
  ⑴被告范敏忠自108 年1 月間某日起至同年5 月23日16時40分
    許止，受僱於「林先生」，以自己所有之廠牌S甲MSUNG 、門
    號0000000000號行動電話1 支（含該門號SIM 卡1 枚）作為
    聯絡工具，依照「林先生」、「川普頓」等人指示，在不特
    定女子與男客性交易場所即新北市○○區○○○路00號3 樓
    之318 號房、337 號房進行打掃、清理垃圾、補充保險套、
    潤滑液及床巾、向應召女子收取款項轉交他人等工作，被告
    范敏忠每次打掃後，「林先生」即給付500 元為報酬，共計
    取得報酬5,000 元等事實，業據被告范敏忠坦承不諱，並有
    上開行動電話1 支扣案及警方於108 年5 月23日在337 號房
    內查獲馬麗瓊之現場照片與扣案物（扣得尚未使用之保險套
    5 枚）照片附卷可佐（見108 年度偵字第16348 號偵查卷第
    161-165 頁），堪認屬實。
  ⑵被告范敏忠固否認有何妨害風化之犯行，並以前詞置辯，然
    依其所述工作內容觀之，一般人由清理房間時所看到之景象
    、垃圾內容，兼以需補充保險套、潤滑液等特殊備品，理應
    可輕易判斷出上開房間係作為女子與他人為性交行為之性交
    易場所，被告范敏忠為有正常智識能力及社會歷練經驗之成
    年人，對上開情形自難諉為不知；況被告范敏忠曾於警詢時
    自承：我大概整理後就發覺房間內是從事性交易的場所，我
    反問「林先生」這是做色情會不會有事，他告知我，我只負
    責房間的打掃、整理及補充賣淫小姐使用之保險套等物品，
    後來再指示我必須幫他收取小姐的錢，叫我不要問太多等語
    （見108 年度偵字第16348 號偵查卷第24-25 頁），復於偵
    訊時供稱：我開始打掃後發現房間有使用過的保險套，我就
    知道該處是用來從事性交易等語（見同上卷第372 頁），足
    見被告范敏忠確實知悉上開房間係作為女子與他人為性交行
    為之性交易場所，仍因貪圖可獲得清掃房間之報酬，而繼續
    擔任上開房間之清潔人員。又按共同正犯，本係互相利用，
    以達共同目的，並非每一階段行為，各共同正犯均須參與。
    而共同實施犯罪行為，在合同意思範圍以內，相互利用他人
    之行為，以達其犯罪之目的，原不必每一階段行為均經參與
    ，祇須分擔犯罪行為之一部，即應對於全部所發生之結果共
    同負責（最高法院72年度台上字第5739號判決意旨參照）。
    查被告范敏忠雖未從頭到尾參與應召站各階段之圖利容留、
    媒介女子與他人性交犯行，僅參與清潔性交易場所、補充備
    品、轉交性交易款項等工作，惟其與「林先生」、「川普頓
    」等人間既為完成圖利容留、媒介女子與他人性交之行為而
    彼此分工，應認在合同意思範圍內，各自分擔犯罪行為之一
    部，並相互利用他人之行為，以達犯罪之目的，自應就圖利
    容留、媒介女子與他人性交之犯行全部共同負責。
  ⑶綜上所述，本件事證明確，被告范敏忠有上揭意圖營利，容
    留、媒介馬麗瓊等女子與不特定男客為性交行為之犯行，已
    堪認定，應予依法論科。
三、論罪科刑：
  ㈠核被告郭協榮、江易晟、范敏忠所為，均係犯刑法第231 條
    第1 項之圖利容留性交罪。被告郭協榮、江易晟就上開事實
    欄一所示犯行，有犯意聯絡及行為分擔，皆為共同正犯。另
    被告范敏忠與案外人「林先生」、「川普頓」就上開事實欄
    二所示犯行，亦有犯意聯絡及行為分擔，均為共同正犯。被
    告3 人媒介上開性交行為之性交易後，復提供場所使應召女
    子與男客進行性交易，所犯圖利媒介性交之低度行為，應為
    圖利容留性交之高度行為所吸收，不另論罪。被告3 人多次
    圖利容留性交之行為，均係於密接之時間、相同之地點實行
    ，且侵害同一法益，各次行為彼此間之獨立性極為薄弱，依
    一般社會健全觀念，難以強行分離，顯係各基於單一犯意接
    續所為，應為接續犯而分別僅論以一罪。
  ㈡爰以行為人之責任為基礎，審酌被告3 人為圖獲取金錢，竟
    分別經營應召站或擔任性交易場所之清潔人員，被告郭協榮
    、江易晟媒介並提供處所供人進行性交易，被告范敏忠則負
    責打掃性交易房間、補充備品及轉交性交易價金，所為均破
    壞社會善良風氣，實有不當，惟被告范敏忠僅係清潔人員，
    並非妨害風化犯行之主導者，復兼衡被告3 人之素行（參見
    該3 人之臺灣高等法院被告前案紀錄表）、犯罪目的、動機
    、手段、期間長短、所獲利益、智識程度、家庭生活與經濟
    狀況等一切情狀，分別量處如主文所示之刑，及各諭知易科
    罰金之折算標準。
  ㈢又被告郭協榮未曾因故意犯罪受有期徒刑以上刑之宣告，此
    有其臺灣高等法院被告前案紀錄表在卷可按，其因一時失慮
    ，致罹刑典，犯後始終坦承犯行，本院認被告郭協榮經此偵
    審程序及罪刑之宣告，應能知所警惕，信無再犯之虞，所宣
    告之刑以暫不執行為適當，爰併予宣告緩刑2 年，以啟自新
    ，並命被告郭協榮於判決確定後6 個月內應向公庫支付5 萬
    元（此部分得為民事強制執行名義）。倘被告郭協榮違反上
    開應行負擔之事項且情節重大者，依刑法第75條之1 第1 項
    第4 款規定，其緩刑之宣告仍得由檢察官聲請撤銷，併予敘
    明。
四、沒收：
  ㈠被告郭協榮、江易晟部分：
  ⑴未扣案犯罪所得（附表編號1 至23所示部分）：
    查被告郭協榮、江易晟共同經營應召站，所獲利益係2 人平
    分之事實，業據被告郭協榮、江易晟供述在卷；又證人甲 女
    曾於警詢時證稱：我性交易賺取的金錢公司會來收錢，公司
    有跟我約定拆帳，但18、19日的性交易價金公司說要支付機
    票錢所以通通收走，20、21日性交易的錢公司說做完了兩個
    禮拜的性交易工作才會給我，賺的錢全部被公司拿走，只給
    我每天200 元吃飯的錢等語（見108 年度偵字第16351 號偵
    查卷第74頁），堪認本件甲 女從事性交易所得費用，係由甲
    女向男客收取，扣除其每日餐費200 元（4 日共計800 元）
    後，其餘款項由被告郭協榮、江易晟取走平分。至被告郭協
    榮、江易晟雖辯稱性交易收入尚須支付甲 女機票錢、房租、
    備品（如換洗用品、毛巾、漱口水、保險套、潤滑液等物品
    ）、他人媒介費用等成本，惟按依刑法第38條之1 規定，行
    為人因刑事違法行為所取得之財產或利益，原則上應予沒收
    ；且其範圍，依該規定之立法說明，基於徹底剝奪犯罪所得
    ，以根絕犯罪誘因之考量，不問成本、利潤，均應沒收，犯
    罪所得之沒收，自不生扣除成本之問題（最高法院109 年度
    台上字第962 號判決意旨參照）。是被告郭協榮、江易晟就
    附表編號1 至23所示性交易費用各分得之34,100元【計算式
    為：（69,000－800 ）÷2 ＝34,100】，自應全部宣告沒收
    ，無須扣除成本，因上開款項未經扣案，故依刑法第38條之
    1 第1 項前段、第3 項之規定宣告沒收，並諭知於全部或一
    部不能沒收或不宜執行沒收時，追徵其價額。
  ⑵扣案犯罪所得（附表編號24所示部分）：
    如附表編號24所示扣案現金2,900 元，係被告郭協榮、江易
    晟為本件圖利容留性交犯行之犯罪所得，該2 人尚未進行分
    配而享有共同處分權，自應負共同沒收之責，亦依刑法第38
    條之1 第1 項前段規定宣告沒收。
  ⑶警方曾持本院核發之搜索票，於108 年5 月24日7 時40分許
    ，在新北市○○區○○路000 巷0 弄00號4 樓對被告郭協榮
    進行搜索，當場扣得其所有之廠牌甲PPLE （iPhone）行動電
    話1 支（含門號0000000000號SIM 卡1 枚），然被告郭協榮
    於本院準備程序時供稱上開行動電話沒有用來聯絡性交易事
    宜，檢察官亦未舉證證明該行動電話與本案犯行有關，爰不
    予宣告沒收，附此敘明。
  ㈡被告范敏忠部分：
  ⑴未扣案犯罪所得：
    被告范敏忠收取之清潔房間報酬5,000 元，為其實際獲得之
    犯罪所得，雖未經扣案，仍應依刑法第38條之1 第1 項前段
    、第3 項之規定宣告沒收，並諭知於全部或一部不能沒收或
    不宜執行沒收時，追徵其價額。
  ⑵扣案之廠牌S甲MSUNG 、門號0000000000號行動電話1 支（含
    該門號SIM 卡1 枚），係被告范敏忠所有且用以與雇主聯繫
    接受指示，業據其於警詢及本院準備程序時供述明確，屬供
    犯罪所用之物，爰依刑法第38條第2 項前段規定沒收之。
  ⑶警方於108 年5 月23日在上述337 號房內查獲馬麗瓊時扣得
    之保險套5 枚，被告范敏忠否認為其所有，故不予宣告沒收
    ，併此敘明。
據上論斷，應依刑事訴訟法第299 條第1 項前段，刑法第28條、
第231 條第1 項、第41條第1 項前段、第74條第1 項第1 款、第
2 項第4 款、第38條第2 項前段、第38條之1 第1 項前段、第3
項，刑法施行法第1 條之1 第1 項，判決如主文。
本案經檢察官蔣政寬提起公訴，檢察官黃國宸、王佑瑜到庭執行
職務。
中    華    民    國   110    年    10    月    15    日
                刑事第四庭    審判長法  官  楊筑婷
 
                                    法  官  陳佳妤
 
                                    法  官  吳智勝
以上證明與原本無異。
如不服本判決，應於判決送達後20日內敘明上訴理由，向本院提
出上訴狀（應附繕本），上訴於臺灣高等法院。其未敘述上訴理
由者，應於上訴期間屆滿後20日內向本院補提理由書「切勿逕送
上級法院」。
                                    書記官  李郁禎
中    華    民    國   110    年    10    月    18    日
┌──────────────────────────────────┐
│附表：依據甲 女與LINE暱稱「奇奇蒂蒂」帳號之對話內容擷圖所示，甲 女與不│
│      特定男客進行性交易之情形                                      │
├──┬───────┬───────┬───────────────┤
│編號│  性交易日期  │收取之費用（金│出處：LINE對話擷圖編號（108 年│
│    │              │額：新臺幣）  │度偵字第16351 號偵查卷頁碼）  │
├──┼───────┼───────┼───────────────┤
│ 1  │108 年1 月18日│3,500 元      │26至29（第31至33頁）          │
├──┼───────┼───────┼───────────────┤
│ 2  │108 年1 月19日│1,800 元      │37至38（第37頁）              │
├──┼───────┼───────┼───────────────┤
│ 3  │108 年1 月19日│3,500 元      │43至47（第40至42頁）          │
├──┼───────┼───────┼───────────────┤
│ 4  │108 年1 月19日│3,000 元      │53至55（第45至46頁）          │
├──┼───────┼───────┼───────────────┤
│ 5  │108 年1 月19日│2,600 元      │56至58（第46至47頁）          │
├──┼───────┼───────┼───────────────┤
│ 6  │108 年1 月19日│3,100 元      │58（第47頁）                  │
├──┼───────┼───────┼───────────────┤
│ 7  │108 年1 月19日│1,700 元      │61（第49頁）                  │
├──┼───────┼───────┼───────────────┤
│ 8  │108 年1 月19日│2,600 元      │62至63（第49至50頁）          │
├──┼───────┼───────┼───────────────┤
│ 9  │108 年1 月19日│3,400 元（原談│63至66（第50至51頁）          │
│    │              │妥4,400 元，後│                              │
│    │              │因性交易內容變│                              │
│    │              │更而退款1,000 │                              │
│    │              │元給男客）    │                              │
├──┼───────┼───────┼───────────────┤
│ 10 │108 年1 月19日│3,100 元      │66至67（第51至52頁）          │
├──┼───────┼───────┼───────────────┤
│ 11 │108 年1 月20日│3,100 元      │67至68（第52頁）              │
├──┼───────┼───────┼───────────────┤
│ 12 │108 年1 月20日│2,600 元      │68至69（第52至53頁）          │
├──┼───────┼───────┼───────────────┤
│ 13 │108 年1 月20日│3,100 元      │75（第56頁）                  │
├──┼───────┼───────┼───────────────┤
│ 14 │108 年1 月20日│3,300 元      │76（第56頁）                  │
├──┼───────┼───────┼───────────────┤
│ 15 │108 年1 月20日│3,100 元      │77（第57頁）                  │
├──┼───────┼───────┼───────────────┤
│ 16 │108 年1 月20日│4,100 元      │80至81（第58至59頁）          │
│    │至同年月21日  │              │                              │
├──┼───────┼───────┼───────────────┤
│ 17 │108 年1 月21日│3,100 元      │86至87（第61至62頁）          │
├──┼───────┼───────┼───────────────┤
│ 18 │108 年1 月21日│3,100 元      │88（第62頁）                  │
├──┼───────┼───────┼───────────────┤
│ 19 │108 年1 月21日│3,100 元      │89（第63頁）                  │
├──┼───────┼───────┼───────────────┤
│ 20 │108 年1 月21日│3,100 元      │91（第64頁）                  │
├──┼───────┼───────┼───────────────┤
│ 21 │108 年1 月21日│2,300 元      │93至94（第65頁）              │
├──┼───────┼───────┼───────────────┤
│ 22 │108 年1 月21日│3,600 元      │95至96（第66頁）              │
├──┼───────┼───────┼───────────────┤
│ 23 │108 年1 月21日│3,100 元      │97至99（第67至68頁）          │
├──┼───────┼───────┼───────────────┤
│ 24 │108 年1 月21日│2,900 元（即男│100 （第68頁）                │
│    │              │客王正熙部分）│                              │
├──┴───────┴───────┴───────────────┤
│性交易24次，前23次收取之費用共計69,000元，第24次性交易之費用2,900 元│
│則為警查扣。                                                        │
└──────────────────────────────────┘
附錄本案論罪科刑法條：
中華民國刑法第231條
意圖使男女與他人為性交或猥褻之行為，而引誘、容留或媒介以
營利者，處5 年以下有期徒刑，得併科10萬元以下罰金。以詐術
犯之者，亦同。
公務員包庇他人犯前項之罪者，依前項之規定加重其刑至二分之
一。